# 固定资产是否暂估转固的事项

提问人：mlccpa 时间：2023-07-28 13:53:35
陈总，我们在审计过程中碰到一个这样的问题。被审计单位A，其某个实验楼工程已竣工验收备案了（向当地建委进行的竣工验收备案手续已完成），工程概算内的内容也已全部完工了，正常来说是达到预定可使用状态了，可以暂估转固了。但是这个实验楼，还没有装修，装修也是单独的预算，装修预算，A的集团公司（上级公司）不批准，装修就进行不了，实验楼就不能实际投入使用。但是A也可以出租该实验楼，由承租人来装修（承担装修费用）。问题是：鉴于目前的情况，该实验楼是否可以进行暂估转固处理。我的意见是：可以进行暂估转固处理。请问陈总，不知我的意见是否正确？

回答人：chenyiwei
根据《企业会计准则第 4 号——固定资产》第五条：固定资产的各组成部分具有不同使用寿命或者以不同方式为企业提供经济利益，适用不同折旧率或折旧方法的，应当分别将各组成部分确认为单项固定资产。
据此，由于房屋主体结构和装修的使用年限不同（房屋在整个使用寿命内需经过多次装修），故房屋主体结构和装修应作为两项固定资产分别确认。目前状况下，应先将已完工的房屋主体结构转固并开始计提折旧。后续装修完成后，再单独确认为另一项固定资产，在装修本身的预计可使用年限内计提折旧。
在装修工程进行期间，被装修部分所涉及的主体结构的折旧可以分摊计入装修工程的成本，即：借：在建工程——装修工程，贷：累计折旧——房屋主体结构。